# 成本

提问人：accckk 时间：2021-11-14 11:11:32
招新供应商时，他们需要先将样品材料免费提供给我们小试或者中试，样件检验及小批量多次试用或试装合格后，经相关部门综合评价确认后，才能成为合格供方。想请教以下，供应商样品到货后，商品的控制权是否有转移给我们？

回答人：chenyiwei
如果只是本企业测试用，这些免费样品材料后续不能用于本企业生产或者对外出售的，则表明其用途受限，未取得控制权，不应确认为本企业的存货。

提问人：accckk 时间：2021-11-17 17:22:12
后续是可以用于生产，以及可以产出成品销售的，而是产出率可能高也可能低。那这样是不是要确认存货，如果要确认资产的话，是按公允价值确认；还是以 0 单价入库，后续正常存货结算的时候，平摊成本。
我们与供应商的合同条款是：本合同采购内容的含税单价包括小样试制费（包括人工和材料）、中样不合格导致的退货费、售后服务、增值税等所有相关费用

回答人：chenyiwei
这种情况下可以确认存货。入账价值理论上是公允价值，但基于其公允价值不确定和实务操作的方便性，可以按零成本入账。